Images des répertoires du notaire Nicolas Brahier pour l'étude VIII
Archives nationales de France
Images des répertoires du notaire Nicolas Brahier pour l'étude VIII
1er avril 1540 - 29 janvier 1552
MC/ET/VIII/162 - MC/ET/VIII/173
Etude VIII; Brahier, Nicolas
5 extraits de registres
Archives nationales de France
Minutes et répertoires: la loi 2008-696 du 15 juillet 2008 relative aux archives a fixé à 75 ans à compter de la date de l'acte, ou à 25 ans à compter de la date du décès de l'intéressé si ce délai est plus bref, le délai de communication des minutes et répertoires des notaires; ce délai est porté à 100 ans à compter de la date de l'acte si le document se rapporte à un mineur (code du Patrimoine, articles L213-2, 4e d et 5e).
Autres documents de l'étude (dossiers de clients, comptabilité...): s'agissant d'archives privées, ces documents sont communicables selon les modalités fixées par le déposant ou le donateur.
Certains documents ne sont pas accessibles sous leur forme originale en raison de leur mauvais état de conservation.
Registres entrés aux Archives nationales en 1932.
Les dates antérieures à 1567 sont indiquées en nouveau style (n.st.)
Des feuillets avec une table alphabétique par prénom des clients sont insérés au début de chaque registre des minutes entre MC/ET/VIII/162 et MC/ET/VIII/173.
Images des répertoires de l’étude VIII
Archives de l'étude VIII
répertoire d'officier public ministériel
- Répertoire alphabétique par prénoms des clients pour la période du 1er avril 1540 au 12 avril 1541 (n.st.), 1er avril 1540 - 12 avril 1541; MC/ET/VIII/162; Répertoire de 10 feuillets.
  Ce répertoire contient les informations suivantes: 1. prénom et nom d’une des parties; 2. renvoi au numéro de page du registre.
  répertoire
  - Table alphabétique des clients par prénoms pour la période du 1er avril 1540 au 12 avril 1541 (n.st.), 1er avril 1540 - 12 avril 1541; 10 feuillets insérés en tête du registre des minutes.
- Répertoire alphabétique par prénoms des clients pour la période du 8 avril 1545 au 24 avril 1546 (n.st.), 8 avril 1545 - 24 avril 1546; MC/ET/VIII/167; Répertoire de 8 feuillets.
  - Table alphabétique des clients par prénoms pour la période du 8 avril 1545 au 24 avril 1546 (n.st.), 8 avril 1545 - 24 avril 1546; 8 feuillets insérés en tête du registre des minutes.
- Répertoire alphabétique par prénoms des clients des clients par prénoms pour la période du 23 avril 1549 au 2 avril 1550 (n.st.), 23 avril 1549 - 2 avril 1550; MC/ET/VIII/170; Répertoire de 22 feuillets.
  - Table alphabétique des clients par prénoms pour la période du 23 avril 1549 au 2 avril 1550 (n.st.), 23 avril 1549 - 2 avril 1550; 22 feuillets insérés en tête du registre des minutes.
- Répertoire alphabétique par prénoms des clients pour la période du 12 avril 1550 au 28 mars 1551 (n.st.), 12 avril 1550 - 28 mars 1551; MC/ET/VIII/172; Répertoire de 21 feuillets.
  - Table alphabétique des clients par prénoms pour la période du 12 avril 1550 au 28 mars 1551 (n.st.), 12 avril 1550 - 28 mars 1551; 21 feuillets insérés en tête du registre des minutes.
- Répertoire alphabétique par prénoms des clients pour la période du 31 mars 1551 au 29 janvier 1552 (n.st.), 31 mars 1551 - 29 janvier 1552; MC/ET/VIII/173; Répertoire de 19 feuillets.
  - Table alphabétique des clients par prénoms pour la période du 31 mars 1551 au 29 janvier 1552 (n.st.), 31 mars 1551 - 29 janvier 1552; 19 feuillets insérés en tête du registre des minutes.